【裁判字號】    98,交聲,3469
【裁判日期】    990531
【裁判案由】    交管條例聲異
【裁判全文】
臺灣板橋地方法院交通事件裁定        98年度交聲字第3469號
原處分機關  交通部公路總局臺北區監理所
異  議  人
即受處分人  甲○○
上列異議人即受處分人因違反道路交通管理處罰條例案件，不服
原處分機關於中華民國98年9 月2 日所為之裁決處分（裁決書案
號：北監自裁字第裁40-CG0000000號），聲明異議，本院裁定如
下：
    主  文
異議駁回。
    理  由
一、聲明異議意旨略以：異議人即受處分人甲○○於民國97年8
    月7 日下午3 時28分許，駕駛車牌號碼ET-6442 號自用小客
    車，行經臺北縣林口鄉○○○路與仁愛二路交岔路口處時，
    經設置於該處之闖紅燈偵測及測速照相儀器攝得異議人車輛
    闖紅燈之違規照片後，由臺北縣政府警察局交通警察大隊（
    下稱原舉發機關）警員以異議人於該路口處闖紅燈為由，逕
    行製單舉發；惟經異議人檢視該採證照片後，自認並未達闖
    紅燈之程度，且本件違規通知單並未送達於異議人，影響異
    議人之權利；經異議人申訴後，原處分機關仍以異議人違規
    事證明確，而為裁罰之處分，爰依法聲明異議云云。
二、按汽車駕駛人，行經有燈光號誌管制之交岔路口闖紅燈者，
    處新臺幣（下同）1,800 元以上5,400 元以下罰鍰，並記違
    規點數3 點，道路交通管理處罰條例第53條第1 項、第63條
    第1 項第3 款分別定有明文。
三、經查，異議人即受處分人甲○○於97年8 月7 日下午3 時28
    分許，駕駛車牌號碼ET-6442 號自用小客車，行經臺北縣林
    口鄉○○○路與仁愛二路交岔路口處時，於該有燈光號誌管
    制之交岔路口闖紅燈，經設置於該處之闖紅燈偵測及測速照
    相儀器攝得違規照片後，由原舉發機關警員逕行製單舉發等
    事實，有原舉發機關北縣警交字第CG0000000 號舉發違反道
    路交通管理事件通知單1 紙、採證照片2 幀等附卷可稽。異
    議人雖辯稱：經伊檢視該採證照片後，自認並未達闖紅燈之
    程度云云；惟查，觀諸卷附前揭採證照片2 幀，異議人上開
    車輛於該路口處號誌變換為紅燈已達18.7秒時（見第1 張採
    證照片數據欄右上方「R18-7 」之記載），車輪駛壓過停止
    線之感應線圈、車身超越停止線，再於號誌轉換為紅燈已達
    19.5秒時（即與第1 張採證照片相隔0.8 秒），仍以時速39
    公里之速度通過該交岔路口（見第2 張採證照片數據欄右上
    方「R19-5 」、右下方「V=39」之記載），顯見異議人之車
    輛係於該交岔路口處之號誌已轉換為紅燈達10餘秒後，始通
    過停止線進入路口，並以時速39公里之速度直行而過，其情
    狀顯屬闖紅燈之行為無疑；異議人辯稱其檢視上開採證照片
    後，自認未達闖紅燈之程度云云，顯無可採。至異議人另辯
    稱：本件違規通知單並未送達於伊，影響伊之權利云云；惟
    查，本件原舉發機關逕行製發之違規通知單，經向異議人住
    所地為送達後，因當時異議人遷移不明，退回原舉發機關，
    由原舉發機關另依公示送達程序為送達，而異議人於公示送
    達尚未生效前，即向原處分機關就本件違規案件提出申訴，
    原處分機關為顧及異議人之權益，仍以該違規通知單所載「
    期限內自動繳納」之最低應繳金額2,700 元為裁罰，此有臺
    北縣政府警察局98年11月10日北縣警交字第0980165941號函
    文、原處分機關98年1 月13日北監自字第0976040931號函文
    各1 紙在卷可按；本件異議人於原處分機關為裁罰處分前，
    既已知悉有遭原舉發機關逕行製單舉發之事實，並已向原處
    分機關提出申訴，其於裁罰處分作成前陳述意見之機會，並
    未遭剝奪，且原處分機關亦認異議人於違規通知單公示送達
    生效前所為之申訴為適法，復以該違規通知單所載之最低罰
    鍰金額為裁罰，顯已兼顧異議人收受違規通知單後自行到案
    聽候裁決及依規定期限繳納罰鍰結案之利益，對於異議人權
    利並無何不利之影響；是異議人此部分所辯，亦無足取甚明
    。綜上所述，本件異議人駕駛汽車，行經有燈光號誌管制之
    交岔路口闖紅燈之違規行為，事證明確；原處分機關以異議
    人違反道路交通管理處罰條例第53條第1 項規定，裁處罰鍰
    2,700 元，並依同條例第63條第1 項第3 款（裁決書漏載第
    3 款）規定，記違規點數3 點，核無不當；本件異議人之異
    議為無理由，應予駁回。
據上論斷，應依道路交通案件處理辦法第19條規定，裁定如主文
。
中    華    民    國    99    年    5     月    31    日
                    交通法庭  法  官  劉景宜
以上正本證明與原本無異。
如不服本裁定，得自收受送達之日起5 日內向本院提出抗告狀。
                              書記官  謝秀青
中    華    民    國    99    年    6     月    9     日

司法院資訊處製作；財團法人民間司法改革基金會備份。
